【裁判字號】    99,簡上,13
【裁判日期】    990422
【裁判案由】    詐欺
【裁判全文】
臺灣士林地方法院刑事判決              99年度簡上字第13號
上  訴  人  臺灣士林地方法院檢察署檢察官
上  訴  人
即  被  告  丁○○
上列上訴人因被告詐欺案件，不服本院中華民國98年11月24日98
年度審簡字第979號第一審刑事簡易判決（起訴書案號：臺灣士
林地方法院檢察署98年度偵字第13989號、移送併辦意旨書案號
：臺灣臺北地方法院檢察署98年度偵字第24454號、98年度偵字
第28613號、臺灣桃園地方法院檢察署98年度偵字第26172號、99
年度偵字第2654號），提起上訴，本院管轄第二審之合議庭判決
如下：
    主  文
原判決撤銷。
丁○○幫助意圖為自己不法之所有，以詐術使人將本人之物交付
，累犯，處有期徒刑肆月，如易科罰金，以新臺幣壹仟元折算壹
日。
    事  實
一、丁○○前因違反懲治盜匪條例、竊盜及恐嚇等案件，經臺灣
    臺中地方法院以88年度少連訴字第59號判決分別判處有期徒
    刑10年、10月、7月，定應執行刑為有期徒刑11年，嗣經撤
    回上訴而判決確定，甫於民國95年10月27日縮短刑期假釋出
    監並付保護管束，於98年2月19日保護管束期滿未經撤銷假
    釋，視為徒刑執行完畢。詎猶不知悔改，明知申請帳戶使用
    係輕而易舉之事，一般人捨自己所有帳戶而另使用他人金融
    帳戶，常係用以阻斷財產犯罪之察覺與偵辦，進而對於提供
    自己帳戶予他人使用之行為，雖無必引發他人萌生犯罪之確
    信，仍以縱有人持以犯罪，亦不違反其本意，而竟基於幫助
    他人向第三人詐取財物之未必故意，於98年7月29日至98年8
    月25日間某時，在不詳地點，將其申請之陽信商業銀行（下
    稱陽信銀行）成功分行帳號000000000000號帳戶（下稱系爭
    帳戶）之存摺、提款卡（含密碼）提供予姓名、年籍均不詳
    之成年詐欺行為人。嗣該詐欺行為人即基於意圖為自己不法
    所有之犯意，分別於如附表所示之詐騙時間，以附表所示之
    方式向附表所示之被害人施用詐術，致各被害人均陷於錯誤
    ，而分別於附表所示之匯款時間匯款或轉帳至系爭帳戶，並
    旋均遭詐欺行為人提領完畢，而丁○○則以上述方式，於上
    開詐欺犯行中給予必要之助力而幫助之。嗣各該被害人發覺
    有異，分別報警處理始知上情。
二、案經臺北市政府警察局士林分局報告臺灣士林地方法院檢察
    署檢察官偵查起訴暨移送併案審理。
    理  由
一、證據能力之判斷：
  (一)查本件被告丁○○所為不利於己之陳述，並無出於強暴、
      脅迫、利誘、詐欺、疲勞訊問、違法羈押或其他不正之方
      法，亦非違反法定障礙事由經過期間不得訊問或告知義務
      之規定而為，依刑事訴訟法第156條第1項、第158條之2規
      定，應認均有證據能力。
  (二)本件資以認定被告犯罪事實之其他供述及非供述證據（詳
      見後述），檢察官、被告於本院調查證據時，並未於言詞
      辯論終結前聲明異議，本院審酌該等供述證據作成時之情
      況，認為適當，且亦無其他違背法定程序而取證之情形，
      依刑事訴訟法第159條之5規定、第158條之4反面解釋，自
      有證據能力。
二、得心證之理由：
    訊據被告丁○○雖坦承系爭帳戶確為自己所申請開立，惟矢
    口否認有何幫助詐欺之犯行，辯稱：伊把自己申設花蓮企銀
    、郵局及系爭帳戶之存摺、提款卡都放在車上，車子停放在
    外面，伊整理車子時發現系爭帳戶之存摺、提款卡不見，但
    另2家銀行的存摺、提款卡沒有遺失，也無發現汽車被竊盜
    財物之情形，伊隔天有打電話去陽信銀行掛失云云。經查：
  (一)系爭帳戶係被告於96年1月15日所申設乙節，為被告坦承
      不諱，且有陽信銀行成功分行98年9月9日函附對帳單、開
      戶申請書影本及身分證影本1份（見臺灣臺北地方法院檢
      察署98年度偵字第24454號卷第14-17頁）在卷可稽，堪信
      無訛。
  (二)次查，附表所示各被害人分別因受詐欺而匯款或轉帳至系
      爭帳戶，並旋遭詐欺行為人提領完畢（詐騙時間、詐騙方
      式、匯款時間、遭詐騙金額均詳如附表所示）等事實，業
      據渠等被害人指訴綦詳，且被害人乙○○部分有台新銀行
      自動櫃員機交易明細表、雅虎奇摩拍賣網頁資料（見臺灣
      士林地方法院檢察署98年度偵字第13989號卷第13、17-22
      頁）、被害人甲○○部分有第一銀行eATM交易紀錄查詢、
      露天拍賣網頁資料（見臺灣臺北地方法院檢察署98年度偵
      字第24454號卷第24、25-26頁）、被害人己○○部分有第
      一銀行自動付款交易明細表（見臺灣臺北地方法院檢察署
      98年度偵字第28613號卷第15頁）、被害人戊○○部分有
      郵政自動櫃員機交易明細表（見臺灣桃園地方法院檢察署
      98年度偵字第26172號卷第15頁）各1份附卷可憑，核與卷
      附系爭帳戶之交易明細資料（見臺灣士林地方法院檢察署
      98年度偵字第13989號卷第15-16頁、臺灣臺北地方法院檢
      察署98年度偵字第24454號卷第16-17頁、98年度偵字第28
      613號卷第17頁、臺灣桃園地方法院檢察署98年度偵字第2
      6172號卷第18頁、99年度偵字第2654號卷第21頁）所示相
      符，此部分事實亦堪認定。
  (三)被告雖以前詞置辯，惟查：
    1.被告於警詢時先供稱：伊自98年6月底開始，將系爭帳戶
      之存摺、提款卡從當時工作的公司所屬之自小貨車內移放
      到伊車牌號碼9997-DF號自小客車內，密碼寫在提款卡背
      面，98年8、9月伊在整理自小客車時發現遺失，可能是伊
      常常沒有將車窗關起故被偷走，車門沒有被破壞，當時也
      沒有報警，98年8、9月伊發現遺失時有向陽信銀行辦理掛
      失等語（見臺灣士林地方法院檢察署98年度偵字第13989
      號卷第5-6頁、臺灣臺北地方法院檢察署98年度偵字第286
      13號卷第6-7頁），嗣改稱：伊將系爭帳戶之存摺、提款
      卡放在車上，因忘了鎖車門故遭竊等語（見臺灣桃園地方
      法院檢察署98年度偵字第26172號卷第6頁），於偵訊時又
      改稱：伊約96年7月後就沒有使用系爭帳戶，原本放在貨
      車上，98年7月間因沒有工作就將貨車上的物品搬到自己
      車上放，包括系爭帳戶及花蓮企銀的帳戶，98年8月底伊
      發現系爭帳戶的存摺、提款卡、印章遺失，那時該帳戶是
      放在車上，車子沒有上鎖，沒有被破壞，伊一發現就向銀
      行掛失，但沒有報警，郵局的存摺是伊轉帳用的，都放在
      家裡故沒有遺失，車上花蓮企銀的帳戶也沒有遺失，系爭
      帳戶提款卡伊是用女友的身分證號碼當密碼，一開始所有
      提款卡上都有寫密碼，發生這件事後伊才將所有提款卡上
      的數字塗掉等語（見臺灣士林地方法院檢察署98年度偵字
      第13989號卷第77-79頁），再改稱：系爭帳戶辦好約半年
      後伊就沒有再使用，放在車子前面的置物箱內，98年8月
      29日伊從大陸回來，幾天後整理車子時發現該帳戶的存摺
      、提款卡、密碼遺失，應該是被偷了，車子有上鎖，但不
      知為何會被撬開，另外兩本帳戶的存摺也放在車子內，但
      未和系爭帳戶放在一起，故沒有不見，車上有無其他東西
      不見伊不知道，系爭帳戶伊是以女友身分證字號當密碼，
      寫在存摺上面的套子，郵局帳戶也是用女友身分證字號當
      密碼，花蓮企銀帳戶的密碼是伊農曆生日，郵局和花蓮企
      銀帳戶的提款卡都在伊身上，只有存摺在車內，上面也都
      沒有寫密碼等語（見臺灣臺北地方法院檢察署98年度偵字
      第24454號卷第34-37頁），復改稱：伊是將密碼抄在存摺
      後面，將存摺、提款卡放在車上等語（見臺灣桃園地方法
      院檢察署98年度偵字第26172號卷第19頁），嗣於本院準
      備程序及審理時另改稱：系爭帳戶應該是伊從大陸回來後
      ，將車子送到桃園縣八德市○○路、東勇街交岔口附近一
      間洗車場保養時被拿走，伊將花蓮企銀、郵局及系爭帳戶
      3個帳戶的餘額領出後，將3個帳戶的存摺、提款卡分開放
      在車上兩個地方，系爭帳戶之存摺、提款卡不見，另2個
      帳戶的提款卡、存摺沒有遺失，每個帳戶都是用女友的身
      分證號碼當密碼，一開始有抄起來，寫在提款卡外面的套
      子，沒用以後也沒把套子拿掉，因為系爭帳戶不見了，所
      以把另一個趕快塗掉等語（見本院99年度簡上字第13號卷
      第41-42、59-60頁），就其所有3個帳戶（含系爭帳戶）
      之存摺、提款卡及印章究係放置於何處、密碼各為何、密
      碼各抄寫於何處、發現系爭帳戶存摺、提款卡及印章遺失
      之時間、地點及遺失之可能原因等情，所辯前後不一，是
      否可信，已非無疑。
    2.又衡諸常情，金融機構帳戶之提款卡及密碼為金融交易重
      要憑證，是一般智識程度之人，均知應將提款卡、密碼此
      等使用帳戶重要之認證謹慎保管、分別放置，或將密碼牢
      記心中，不在任何物體上標示或載明密碼，以免徒增帳戶
      款項遭人持提款卡併同輕易得知之密碼而盜領存款之風險
      ，實無如被告就其所有3個帳戶（含系爭帳戶）之存摺、
      提款卡及印章究係放置於何處、密碼各為何、密碼各抄寫
      於何處等情記憶不清、所述前後不一之理，亦無被告所辯
      同時將3個帳戶之存摺、提款卡及抄寫於上之密碼置於未
      上鎖或未關窗甚且均係停放於路旁之車內之可能；又縱如
      被告所辯伊將帳戶之密碼寫於提款卡、存摺或封套上以幫
      助記憶，然密碼之正確與否既牽涉帳戶是否得以正常使用
      ，則被告對書寫於何處自應有深刻記憶，而不致有前後所
      述不一之情事；且金融存款帳戶相關文件、憑證之保管，
      事關存戶個人財產權益之保障，亦兼有防止他人利用作為
      不法使用之目的，倘金融卡或存摺有遭竊或遺失情事，衡
      情亦理當立即追索、尋回或報案，以杜爭議，並避免損失
      ，再若如被告前所辯稱係因車輛遭他人侵入，被告更理應
      詳細查點遺失物品，並於發現物品遭竊後立即向警方報案
      ，斷無對車內其他物品是否遭竊全然不知亦未究明之理；
      而縱被告未想到要報警，則對此遺失重要存摺、提款卡及
      印鑑之時間、地點及可能原因亦應有明確印象，而無所述
      前後矛盾不一、甚且時隔遇久反記憶愈清晰之理。足見被
      告所辯明顯悖於常情，系爭帳戶之存摺、提款卡及密碼是
      否確為失竊，更屬可疑。
    3.再者，詐欺正犯為避免員警自帳戶來源回溯追查出真正身
      分，乃以他人帳戶供作詐得款項出入之帳戶，此為詐欺正
      犯需利用他人帳戶之原因，相應於此，詐欺正犯亦會擔心
      如使用他人帳戶，因帳戶持有人非自己，則詐得款項將遭
      不知情之帳戶持有人提領，或不知情帳戶持有人逕自掛失
      以凍結帳戶之使用，或知情之帳戶持有人以辦理補發存摺
      、變更印鑑、密碼之方式，將帳戶內存款提領一空，致其
      費盡周章所詐得之款項化為烏有，甚或帳戶持有人在掛失
      後，詐欺正犯前往自動櫃員機提領詐欺所得贓款時，亦有
      遭金融機構所置攝影機攝影而為警循線查獲之風險，則詐
      欺正犯為所使用之帳戶，必為其所能控制之帳戶，始能確
      保詐得款項，申言之，詐欺正犯不可能使用他人遺失提款
      卡、密碼之帳戶供作詐得款項匯入之帳戶，以免除遭真正
      帳戶持有人提領或掛失之風險。查本件附表之被害人於98
      年8月26日22時許即接續匯款至系爭帳戶，顯見詐欺行為
      人於當時已無懼於系爭帳戶遭凍結、掛失而無法提領贓款
      或遭帳戶持有人提領一空之危險，意即系爭帳戶之提領權
      限已在詐欺行為人之掌控下無疑。再查詐欺行為人於98年
      8月25日0時許開始對被害人等實行詐欺犯罪行為前，系爭
      帳戶曾於98年7月29日出現以金融卡將系爭帳戶內所餘450
      轉出其中414元，剩餘36元等情，有陽信銀行成功分行98
      年9月9日函附系爭帳戶交易明細（見臺灣臺北地方法院檢
      察署98年度偵字第24454號卷第14-17頁）在卷可稽，此亦
      與一般幫助詐欺行為人於交付所有帳戶之存摺、印鑑或提
      款卡前，往往將帳戶內款項盡量提領完畢以減少日後無法
      取回所生損失之犯罪型態相符。
    4.綜上所述，被告顯非如其所辯，僅係單純遺失系爭帳戶之
      存摺、提款卡、印章及密碼，而係將該等物品提供予姓名
      、年籍均不詳之成年詐欺行為人，已堪認定。
  (四)按金融帳戶為個人理財之工具，申請開設金融帳戶並無任
      何特殊之限制，一般民眾皆可以存入最低開戶金額之方式
      自由申請開戶，並得同時在不同金融機構申請多數存款帳
      戶使用，此乃眾所週知之事實。依一般人之社會生活經驗
      ，倘係合法收入，本可自行向金融行庫開戶使用，而無向
      他人購買帳戶之必要，且金融存款帳戶資料事關存戶個人
      財產權益之保障，其與儲戶存摺、金融卡及密碼相結合，
      專屬性、私密性更形提高，除非本人或與本人具密切關係
      者，難認有何理由可自由使用私人之存摺、金融卡及密碼
      ，而稍具通常社會歷練與經驗法則之一般人亦均有應妥善
      保管上開物件，防止被他人冒用之認知，縱須將該等物品
      交付與自己不具密切親誼之人時，亦必深入瞭解該他人之
      可靠性與用途，以防止遭他人違反自己意願使用或不法使
      用之常識，況近來詐欺犯罪集團犯案猖獗，每每利用人頭
      帳戶作為犯罪工具，若任意提供自己帳戶之相關物件予不
      明人士使用，將有遭他人作為詐欺犯罪時，非正當資金進
      出之用之不法用途，此情當為具有社會生活經驗之被告所
      得認識及預見，從而，嗣後該接受被告提供而使用系爭帳
      戶之人，果利用以之作為向被害人詐欺取財之匯款帳戶使
      用，被告應負幫助他人詐欺取財之刑責無疑。
  (五)綜上所述，本件事證明確，被告犯行堪以認定，應依法論
      科。
三、論罪科刑：
  (一)按幫助犯之成立，主觀上行為人須有幫助故意，客觀上須
      有幫助行為，意即需對於犯罪與正犯有共同之認識，而以
      幫助之意思，對於正犯資以助力，而未參與實施犯罪之行
      為者而言（最高法院75年度台上字第1509號、88年度台上
      字第1270號判決意旨可參）。本件依被害人等之指述，渠
      等遭詐欺過程中，均未曾直接與被告丁○○有何接觸或聯
      繫，是被告提供系爭帳戶之存摺、印章及提款卡（含密碼
      ）予不詳人士，使被害人等遭不詳人士詐騙而分別匯款及
      轉帳至系爭帳戶之行為，充其量僅足認定係詐欺取財犯罪
      構成要件以外之幫助行為，尚難遽認其與詐欺行為人本於
      共同犯罪之犯意聯絡，而有參與或分擔詐欺之犯行；況使
      用他人帳戶犯罪者，本欲利用他人帳戶以隱瞞自己身分而
      逃避檢警追緝，是被告雖可預見使用系爭帳戶者將利用其
      所交付存摺、印章及提款卡（含密碼），供為詐欺不法犯
      行，惟其主觀上有無將使用系爭帳戶者所實施之詐欺犯行
      ，視為己身犯行之共同犯意聯絡，實非無疑；而本件既查
      無證據足資證明被告有共同詐欺取財之犯意聯絡及行為分
      擔，自應認被告提供系爭帳戶之提款卡予不詳人士使用之
      犯行，僅止於幫助詐欺之犯意，而為詐欺構成要件以外之
      行為。核被告所為，係犯刑法第30條第1項前段、第339條
      第1項之幫助詐欺取財罪。
  (二)至上網刊登不實交易訊息之詐欺行為人及使用被告交付之
      提款卡提領款項之人，雖有利用系爭帳戶詐欺財物，惟既
      均未緝獲到案說明，究為一人化名單獨犯罪或為數人共同
      犯罪，無從認定，故就正犯部分，不遽認為共同正犯，仍
      以單獨正犯論。
  (三)又被告基於一提供帳戶供詐欺行為人使用之犯意，交付系
      爭帳戶之存摺、印章及提款卡（含密碼），應認僅構成一
      次幫助之行為；被告以一幫助行為，幫助詐欺行為人詐得
      附表編號1至5所示被害人等之財物，係一行為觸犯5次幫
      助詐欺取財既遂罪，為想像競合犯，應以幫助詐欺取財既
      遂罪之一罪處斷。至起訴書雖漏未就如附表編號2至5部分
      一併起訴，惟該等部分與本案起訴之事實，有想像競合犯
      之裁判上一罪關係，本院自應併予審理，附此敘明。
  (四)再查被告前有如犯罪事實欄所載犯罪科刑，甫於95年10月
      27日縮短刑期假釋出監並付保護管束，於98年2月19日保
      護管束期滿未經撤銷假釋，視為徒刑執行完畢，有臺灣高
      等法院被告前案紀錄表在卷可稽，其於有期徒刑執行完畢
      後，5年以內故意再犯本件有期徒刑以上之罪，為累犯，
      應依刑法第47條第1項規定加重其刑。另被告之行為僅止
      於幫助，爰依同法第30條第2項之規定，按正犯詐欺取財
      既遂之刑減輕之，並依法先加後減之。
  (五)原審以被告事證明確，予以論罪科刑，經核認事用法並無
      違誤，被告上訴所為指摘，為無理由。惟查被告所為附表
      編號3、4、5所示幫助詐欺取財既遂犯行，業已造成附表
      編號3、4、5所示各被害人之損害，此部分原審未及審酌
      ，尚有未洽，是檢察官執此上訴，指摘原判決不當，非無
      理由，自應由本院予以撤銷改判。
  (六)爰審酌被告將自己之銀行帳戶提供與他人使用，僅係基於
      幫助他人犯詐欺罪之未必故意，其犯罪動機與目的；又在
      此詐欺集團犯案猖獗，利用帳戶掩飾、隱匿詐財贓款之事
      迭有所聞之際，竟仍提供自己帳戶以供詐騙份子從事詐財
      行為，其犯罪之手段；且所為將增加被害人尋求救濟之困
      難，並使犯罪之追查趨於複雜，所為將嚴重影響社會正常
      交易安全，又附表編號1至5所示被害人等因遭詐騙而匯款
      之金額共計47,300元，其犯罪所生危害；另被告未能坦承
      犯行，亦未賠償被害人，其犯後態度；暨其品行、生活狀
      況、犯罪之動機、目的及其智識程度等一切情狀，量處如
      主文所示之刑，並諭知易科罰金之折算標準。
  (七)至被告交付之系爭帳戶之存摺、印章及提款卡，雖係供犯
      罪所用，惟因已交付予他人使用，又非違禁物，是該等物
      品不予宣告沒收，併予敘明。
據上論斷，應依刑事訴訟法第455條之1第1項、第3項、第369條
第1項前段、第364條、第299條第1項前段，刑法第30條第1項前
段、第2項、第339條第1項、第55條、第47條第1項、第41條第1
項前段，刑法施行法第1條之1第1項、第2項前段，判決如主文。
本案經檢察官江耀民到庭執行職務。
中    華    民    國    99    年    4     月    22    日
                  刑事第三庭審判長  法  官  李育仁
                                    法  官  孫曉青
                                    法  官  謝佳純
以上正本證明與原本無異。
本件不得上訴。
                                    書記官  游育慈
中    華    民    國    99    年    4     月    22    日
附表：
 ┌──┬─────┬───┬───────────────┬─────┬─────┐
 │編號│詐騙時間  │被害人│      詐   騙   方   式       │ 匯款時間 │遭詐騙金額│
 │    │          │      │                              │          │          │
 ├──┼─────┼───┼───────────────┼─────┼─────┤
 │1   │98年8月26 │乙○○│詐欺行為人基於意圖為自己或第三│98年8月27 │新臺幣（下│
 │    │日22時許  │      │人不法所有之犯意，先在雅虎奇摩│日0時6分許│同）      │
 │    │          │      │拍賣網站，張貼販售「極新Sharp │          │   7,000元│
 │    │          │      │WX-T923照相500萬3.3"AQUO S液晶│          │          │
 │    │          │      │手機公司貨已包膜配件齊全附送8G│          │          │
 │    │          │      │記憶卡」之不實訊息，嗣於98年8 │          │          │
 │    │          │      │月26日22時許在網路上與乙○○取│          │          │
 │    │          │      │得聯繫後，使乙○○陷於錯誤，在│          │          │
 │    │          │      │其臺北市○○區○○街120 巷6號2│          │          │
 │    │          │      │樓住處以網路下標，得標後並依指│          │          │
 │    │          │      │示於98年8月27日0時6分許，至台 │          │          │
 │    │          │      │新銀行自動櫃員機轉帳新臺幣（下│          │          │
 │    │          │      │同）7,000元至系爭帳戶。       │          │          │
 ├──┼─────┼───┼───────────────┼─────┼─────┤
 │2   │98年8月26 │甲○○│詐欺行為人基於意圖為自己或第三│98年8月26 │  30,000元│
 │    │日23時22分│      │人不法所有之犯意，先在PC HOME │日23時48分│          │
 │    │許        │      │露天拍賣網站，張貼販售「9成新 │許        │          │
 │    │          │      │MacBook Pro15.4吋2.8GHz盒裝配 │          │          │
 │    │          │      │件齊全AppleCare保固內 」之不實│          │          │
 │    │          │      │訊息，使甲○○陷於錯誤，於98年│          │          │
 │    │          │      │8月26日23時22分許，在其臺北縣 │          │          │
 │    │          │      │新店市○○路32號31樓之2住處， │          │          │
 │    │          │      │以網路下標，得標後並依指示於同│          │          │
 │    │          │      │日23時48分許，以網路ATM匯款   │          │          │
 │    │          │      │30,000元至系爭帳戶。          │          │          │
 ├──┼─────┼───┼───────────────┼─────┼─────┤
 │3   │98年8月27 │己○○│詐欺行為人基於意圖為自己或第三│98年8月27 │   2,600元│
 │    │日14時許  │      │人不法所有之犯意，先在露天拍賣│日15時17分│          │
 │    │          │      │網站，張貼販售外接式硬碟（1000│許        │          │
 │    │          │      │G）之不實訊息，使己○○陷於錯 │          │          │
 │    │          │      │誤，於98年8月27日14時許，在其 │          │          │
 │    │          │      │臺北市○○區○○路2段275巷8號5│          │          │
 │    │          │      │樓住處，以網路下標，得標後並依│          │          │
 │    │          │      │指示於同日15時17分許，至臺北市│          │          │
 │    │          │      │文山區○○路○段343號第一銀行，│          │          │
 │    │          │      │以自動櫃員機轉帳2,600元至系爭 │          │          │
 │    │          │      │帳戶。                        │          │          │
 ├──┼─────┼───┼───────────────┼─────┼─────┤
 │4   │98年8月25 │丙○○│詐欺行為人基於意圖為自己或第三│98年8月26 │   2,700元│
 │    │日0時許   │      │人不法所有之犯意，先在雅虎奇摩│日22時38分│          │
 │    │          │      │拍賣網站，張貼販售手機之不實訊│許        │          │
 │    │          │      │息，嗣於98年8月25日0時許在網路│          │          │
 │    │          │      │上與丙○○取得聯繫後，使丙○○│          │          │
 │    │          │      │陷於錯誤，在其桃園縣蘆竹鄉南山│          │          │
 │    │          │      │路2 段185 號住處以網路下標，得│          │          │
 │    │          │      │標後並依指示於98年8 月26日22時│          │          │
 │    │          │      │38 分 許，以網路ATM 轉帳2,700 │          │          │
 │    │          │      │元至系爭帳戶。                │          │          │
 ├──┼─────┼───┼───────────────┼─────┼─────┤
 │5   │98年8月27 │戊○○│詐欺行為人基於意圖為自己或第三│98年8月27 │   5,000元│
 │    │日上午某時│      │人不法所有之犯意，先在露天拍賣│日13時1分 │          │
 │    │          │      │網站，張貼不實拍賣訊息，嗣於98│許        │          │
 │    │          │      │年8月27日上午在網路上與戊○○ │          │          │
 │    │          │      │取得聯繫後，使戊○○陷於錯誤，│          │          │
 │    │          │      │在其桃園縣龜山鄉○○路千禧新城│          │          │
 │    │          │      │78號6樓住處以網路下標，得標後 │          │          │
 │    │          │      │並依指示於同日13時1分許至桃園 │          │          │
 │    │          │      │縣龜山鄉○○路千禧新城141號前 │          │          │
 │    │          │      │，以郵政自動櫃員機轉帳5,000元 │          │          │
 │    │          │      │至系爭帳戶。                  │          │          │
 └──┴─────┴───┴───────────────┴─────┴─────┘

司法院資訊處製作；財團法人民間司法改革基金會備份。
